【裁判字號】    97,易,571
【裁判日期】    970506
【裁判案由】    竊盜
【裁判全文】
臺灣彰化地方法院刑事判決               97年度易字第571號
公  訴  人  臺灣彰化地方法院檢察署檢察官
被      告  乙○○
上列被告因竊盜案件，經檢察官提起公訴（九十七年度偵字第二
二七八號），本院判決如下：
    主  文
乙○○攜帶兇器竊盜，處有期徒刑陸月，如易科罰金，以新臺幣
壹仟元折算壹日，緩刑年，扣案之梅花扳手壹支、棉質手套壹
雙均沒收。
    事  實
一、乙○○基於意圖為自己不法所有之竊盜犯意，於民國九十七
    年三月五日晚上十一時許，騎乘車牌號碼ＭＰ二－三○一號
    重型機車，前往彰化縣和美鎮○○路六號、甲○○所有、現
    無人使用之廢棄工廠外，利用該工廠後門僅以鐵絲圈套，並
    未上鎖之機會，自後門侵入該工廠內（無故侵入他人建築物
    部分，未據告訴），穿戴其所有之棉質手套一雙，持其所有
    、客觀上對人之生命、身體、安全構成威脅而足供作兇器使
    用之梅花扳手一支，竊取甲○○所有、置放在該工廠內之機
    械傳動軸一支（長約三點六五公尺、重約六十公斤，價值約
    新臺幣一千五百元），得手後，隨即騎乘上開重型機車載運
    竊得之物品，逃離現場，嗣於同日晚上十一時二十分許，行
    經彰化縣和美鎮○○路一○八號前，為巡邏員警盤查而查獲
    ，並扣得上開機械傳動軸一支（經警發還甲○○），及其所
    有、供其犯上開竊盜案件所用之梅花扳手一支、棉質手套一
    雙，而悉上情。
二、案經彰化縣警察局和美分局報告臺灣彰化地方法院檢察署檢
    察官偵查起訴。
    理  由
一、按被告以外之人於審判外之言詞或書面陳述，除法律有規定
    者外，不得作為證據。被告以外之人於審判外之陳述，雖不
    符前四條之規定，而經當事人於審判程序同意作為證據，法
    院審酌該言詞陳述或書面陳述作成時之情況，認為適當者，
    亦得為證據。當事人、代理人或辯護人於法院調查證據時，
    知有第一百五十九條第一項不得為證據之情形，而未於言詞
    辯論終結前聲明異議者，視為有前項之同意。刑事訴訟法第
    一百五十九條第一項、第一百五十九條之五分別定有明文。
    經查，證人即被害人甲○○、王阿惜於警詢時之證述，雖屬
    被告以外之人於審判外之言詞陳述，為傳聞證據，然經本院
    於審理時當庭直接提示而為合法之調查，被告未於言詞辯論
    終結前聲明異議，本院復審酌該等言詞陳述係由證人出於自
    由意識而陳述，並無非法取證之情況，依刑事訴訟法第一百
    五十九條之五之規定，認上開證人於警詢時之證述，應得採
    為認定本件犯罪事實所憑之證據。
二、上開事實，迭經被告乙○○於警詢、偵訊、本院審理時，坦
    承不諱，核與證人甲○○、王阿惜於警詢時，證述之情節相
    符，復有扣押物品目錄表、贓物認領保管單各一紙、照片十
    二幀在卷可稽，以及梅花扳手一支、棉質手套一雙扣案為憑
    ，足徵被告之自白確與事實相符。本件事證明確，被告竊盜
    之犯行，應堪認定。
三、按刑法第三百二十一條第一項第三款之攜帶兇器竊盜罪，係
    以行為人攜帶兇器竊盜為其加重條件，此所謂兇器，其種類
    並無限制，凡客觀上足對人之生命、身體、安全構成威脅，
    具有危險性之兇器均屬之，且祇須行竊時攜帶此種具有危險
    性之兇器為已足，並不以攜帶之初有行兇之意圖為必要（最
    高法院七十九年臺上字第五二五三號判例意旨參照）。本件
    被告乙○○持以竊盜所用之梅花扳手一支，為金屬材質，且
    既得以拆卸機械傳動軸，可見質地甚為堅硬，客觀上自足以
    對他人之生命、身體、安全構成威脅，而具有危險性，應為
    刑法第三百二十一條第一項第三款所稱之兇器無疑。核被告
    所為，係犯刑法第三百二十一條第一項第三款之攜帶兇器竊
    盜罪。爰審酌被告不思循正當途徑獲取所需，僅因缺錢花用
    ，即任意竊取他人財物，不僅輕忽他人財產法益，破壞社會
    秩序，危害全民安全甚鉅，然考量其並無前科，素行尚佳，
    犯罪手段尚屬平和、所得財物價值不高、對被害人所生損害
    不大，暨犯罪後坦承犯行，態度尚屬良好等一切情狀，量處
    如主文所示之刑，併諭知易科罰金之折算標準。又被告前未
    曾因故意犯罪受有期徒刑以上刑之宣告，此有臺灣高等法院
    被告前案紀錄表、臺灣彰化地方法院檢察署刑案資料查註紀
    錄表各一份在卷可考，其因一時失慮，致罹刑典，經此偵審
    程序及刑之宣告後，當應知所警惕而無再犯之虞，本院認所
    宣告之刑，以暫不執行為適當，爰依刑法第七十四條第一項
    第一款，宣告緩刑三年，以啟自新。扣案之梅花扳手一支、
    棉質手套一雙，均係被告所有，供其犯上開竊盜案件所用之
    物，業據被告供述明確，爰依刑法第三十八條第一項第二款
    規定，均宣告沒收。
據上論斷，應依刑事訴訟法第二百九十九條第一項前段，刑法第
三百二十一條第一項第三款、第四十一條第一項前段、第七十四
條第一項第一款、第三十八條第一項第二款，判決如主文。
本案經檢察官蔡曉崙到庭執行職務。
中    華    民    國    97    年    5     月    6     日
                        刑事第六庭    法  官  鄭舜元
以上正本證明與原本無異。
如不服本判決，應於判決送達後10日內，向本院提出上訴書狀，
上訴書狀應「敘述具體上訴理由」，並按他造當事人之人數附繕
本。「切勿逕送上級法院」。
告訴人或被害人對於判決如有不服具備理由請求檢察官上訴者，
其上訴期間之計算係以檢察官收受判決正本之日期為準。
中    華    民    國    97    年    5     月    6     日
                                      書記官  呂雅惠
附錄：論罪科刑法條
中華民國刑法第321條
犯竊盜罪而有左列情形之一者，處6月以上、5年以下有期徒刑：
一  於夜間侵入住宅或有人居住之建築物、船艦或隱匿其內而犯
    之者。
二  毀越門扇、牆垣或其他安全設備而犯之者。
三  攜帶兇器而犯之者。
四  結夥三人以上而犯之者。
五  乘火災、水災或其他災害之際而犯之者。
六  在車站或埠頭而犯之者。
前項之未遂犯罰之。


司法院資訊處製作；財團法人民間司法改革基金會備份。
